臺灣高雄地方法院刑事判決　　　　　　　96年度訴字第1405號
公　訴　人　臺灣高雄地方法院檢察署檢察官
被　　　告　乙○○
　　　　　　　　　　（另案
選任辯護人　康清敬律師
上列被告因違反毒品危害防制條例案件，經檢察官提起公訴（96
年度毒偵字第1248號），被告於本院準備程序進行中，就被訴事
實為有罪之陳述，經本院告知簡式審判程序意旨，並聽取公訴人
、被告及辯護人之意見後，本院合議庭裁定由受命法官獨任依簡
式審判程序審理，判決如下：
    主  文
乙○○施用第一級毒品，累犯，處有期徒刑拾月；又施用第二級
毒品，累犯，處有期徒刑捌月。應執行有期徒刑壹年伍月。
    事  實
一、乙○○前於民國83年間因違反肅清煙毒條例案件，經臺灣板
    橋地方法院以83年度訴字第613 號判決判處有期徒刑3 年11
    月確定，又於同年間因違反同條例案件，經臺灣板橋地方法
    院以83年度訴字第2864號判決判處有期徒刑4 年2 月，上開
    2 案件之宣告刑並經臺灣板橋地方法院以84年度聲字第802
    號裁定定應執行有期徒刑7 年6 月確定，於86年10月16日假
    釋出監，惟於假釋期間另違反毒品危害防制條例案件，經臺
    灣板橋地方法院以89年度訴字第948 號判決判處有期徒刑1
    年確定，並與撤銷假釋之違反肅清煙毒條例案件接續執行後
    ，於94年4 月30日執行完畢。另因施用毒品案件，經臺灣板
    橋地方法院以87年度毒聲字第795 號裁定令入勒戒處所觀察
    、勒戒後，認無繼續施用毒品傾向，於87年11月2 日執行完
    畢，由臺灣板橋地方法院檢察官以89年度偵字第10196 號不
    起訴處分確定，又因施用毒品案件，經臺灣板橋地方法院以
    89年度毒聲字第1990號裁定令入勒戒處所觀察、勒戒後，認
    有繼續施用毒品之傾向，經臺灣板橋地方法院以89年度毒聲
    字第2392號裁定令入戒治處所施以強制戒治，後經臺灣板橋
    地方法院以90年度毒聲字第11號裁定停止戒治，並付保護管
    束，於90年4 月9 日執行完畢。嗣於前開觀察、勒戒及強制
    戒治執行完畢後5 年內，又基於施用第一級毒品海洛因及第
    二級毒品甲基安非他命之犯意，於95年1 月17日某時，在台
    北縣永和市○○路194 號3 樓住處，分別施用第一級毒品海
    洛因及第二級毒品甲基安非他命各1 次，並經臺灣板橋地方
    法院以95年度訴字第1187號判決分別判處有期徒刑9 月、5
    月，並定應執行刑有期徒刑1 年確定。詎仍不知戒絕毒癮，
    明知海洛因及甲基安非他命係毒品危害防制條例第2 條第2
    項第1 款、第2 款所明定之第一、二級毒品，不得持有及施
    用，仍於前述強制戒治執行完畢釋放後5 年內，復基於施用
    第一級毒品海洛因之犯意，於96年1 月25日12時許，在其位
    於台北縣永和市○○路194 號3 樓住處，以將第一級毒品海
    洛因置入注射針筒內施打身體之方式，施用第一級毒品海洛
    因1 次。另基於施用第二級毒品甲基安非他命之犯意，於96
    年1 月22中午某時許，在其位於台北縣友人住處，以將第二
    級毒品甲基安非他命置於玻璃球內燒烤吸取其煙霧之方式，
    施用第二級毒品甲基安非他命1 次。嗣於96年1 月25日21
    時許，因形跡可疑，為警在高雄市三民區○○○路275 號前
    查獲，且經其同意採尿送驗後呈嗎啡及甲基安非他命陽性反
    應，始知上情。
二、案經高雄市政府警察局移送臺灣高雄地方法院檢察署檢察官
    偵查起訴。
    理  由
一、按本件被告乙○○所犯係死刑、無期徒刑、最輕本刑為3 年
    以上有期徒刑以外之罪，其於準備程式就前揭被訴事實為有
    罪之陳述，經受命法官告知簡式審判程式之旨，並聽取其與
    辯護人及公訴人之意見後，本院認無不得或不宜改依簡式審
    判程式進行之處，爰依刑事訴訟法第273 條之1 第1 項、第
    284 條之1 ，裁定本件由受命法官獨任進行簡式審判程式，
    合先敘明。
二、上揭犯罪事實，業據被告乙○○於本院審理中坦承不諱。且
    查：
  (一)被告為警查獲後，於96年1 月26日9 時30分許所採集之尿液
    ，經送驗結果，呈嗎啡及甲基安非他命陽性反應，此有高雄
    市立凱旋醫院96年2 月5 日報告編號A00000000 號濫用藥物
    尿液檢驗報告、偵辦毒品危害防制條例嫌疑人尿液採證代碼
    對照表各1 份附卷可稽。是被告前揭出於任意性之自白與事
    實相符，應堪採為被告有罪之證據，則被告分別施用第一級
    毒品海洛因及第二級毒品甲基安非他命各1 次之犯行，堪以
    認定。
  (二)被告前因施用毒品案件，經臺灣板橋地方法院以87年度毒聲
    字第795 號裁定令入勒戒處所觀察、勒戒後，認無繼續施用
    毒品傾向，於87年11月2 日執行完畢，由臺灣板橋地方法院
    檢察官以89年度偵字第10196 號不起訴處分確定，又因施用
    毒品案件，經臺灣板橋地方法院以89年度毒聲字第1990號裁
    定令入勒戒處所觀察、勒戒後，認有繼續施用毒品之傾向，
    經臺灣板橋地方法院以89年度毒聲字第2392號裁定令入戒治
    處所施以強制戒治，後經臺灣板橋地方法院以90年度毒聲字
    第11號裁定停止戒治，並付保護管束，於90年4 月9 日執行
    完畢。嗣於前開觀察、勒戒及強制戒治執行完畢後5 年內，
    又基於施用第一級毒品海洛因及第二級毒品甲基安非他命之
    犯意，於95年1 月17日某時，在台北縣永和市○○路194 號
    3 樓住處，分別施用第一級毒品海洛因及第二級毒品甲基安
    非他命各1 次，並經臺灣板橋地方法院以95年度訴字第1187
    號判決分別判處有期徒刑9 月、5 月，並定應執行刑有期徒
    刑1 年確定，此有臺灣高等法院被告前案紀錄表1 紙在卷足
    參，其於前案觀察、勒戒及強制戒治執行完畢後，5 年內再
    犯本件施用毒品罪之事實，事證明確，應予依法論科。
三、查海洛因、甲基安非他命分別係毒品危害防制條例第2 條第
    2 項所稱之第一級、第二級毒品，不得非法持有、施用。核
    被告乙○○所為，係犯毒品危害防制條例第10條第1 項之施
    用第一級毒品罪及同條第2 項之施用第二級毒品罪。其施用
    第一級、第二級毒品前後，持有海洛因、甲基安非他命之低
    度行為，應為施用之高度行為所吸收，不另論罪。被告前於
    83年間因違反肅清煙毒條例案件，經臺灣板橋地方法院以83
    年度訴字第613 號判決判處有期徒刑3 年11月確定，又於同
    年間因違反同條例案件，經臺灣板橋地方法院以83年度訴字
    第2864號判決判處有期徒刑4 年2 月，上開2 案件之宣告刑
    並經臺灣板橋地方法院以84年度聲字第802 號裁定定應執行
    有期徒刑7 年6 月確定，於86年10月16日假釋出監，惟於假
    釋期間另違反毒品危害防制條例案件，經臺灣板橋地方法院
    以89年度訴字第948 號判決判處有期徒刑1 年確定，並與撤
    銷假釋之違反肅清煙毒條例案件接續執行後，於94年4 月30
    日執行完畢之事實，有臺灣高等法院被告前案紀錄表1 份在
    卷可參，其受有期徒刑之執行完畢後，5 年以內故意再犯本
    件有期徒刑以上之罪，為累犯，應依刑法第47條第1 項之規
    定，加重其刑。爰審酌被告經觀察、勒戒及強制戒治後，仍
    未能戒絕惡習，復再次施用第一、二級毒品，足證前開保安
    處遇措施已難矯治其惡性，惟念其於犯罪後坦承犯行及所犯
    為自戕行為，並有重度肢障之母親尚待撫養，有亞東紀念醫
    院診斷證明書1 份在卷可查等一切情狀，分別量處如主文所
    示之刑，並定其應執行刑，以資懲儆。至扣案之第一級毒品
    海洛因3 包，因疑為被告另涉犯販賣毒品案件所用之物，此
    經臺灣高雄地方法院檢察署檢察官以96年度偵字第3133號另
    案偵查中，此有臺灣高等法院被告全國前案紀錄表1 紙在卷
    足參，爰不予以宣告沒收銷燬，附此敘明。
據上論斷，應依刑事訴訟法第273 條之1 第1 項、第284 條之1
、第299 條第1 項前段，毒品危害防制條例第10條第1 項、第2
項，刑法第11條前段、第47條第1 項、第51條第5 款，判決如主
文。
本案經檢察官甲○○到庭執行職務。
中　　華　　民　　國　　96　　年　　5 　　月　　28　　日
                  鳳山刑事第一庭      法　官  林芳華
以上正本證明與原本無異。
如不服本判決，應於判決送達後10日內，向本院提出上訴狀。
中　　華　　民　　國　　96　　年　　5 　　月　　28　　日
                                      書記官  黃靖媛
毒品危害防制條例第10條
施用第一級毒品者，處 6 月以上 5 年以下有期徒刑。
施用第二級毒品者，處 3 年以下有期徒刑。
